# 关于政府补助这个问题。

提问人：小瓜童鞋 时间：2020-07-06 15:21:00
政府补助可以委托付款吗，请教陈老师

回答人：chenyiwei
具体背景是什么？受托方和委托方是什么关系？如何证明实际支付的款项来源于财政，且经过政府批准支付？